【裁判字號】    99,審訴,1152
【裁判日期】    990429
【裁判案由】    搶奪
【裁判全文】
臺灣高雄地方法院刑事判決            99年度審訴字第1152號
公  訴  人  臺灣高雄地方法院檢察署檢察官
被      告  戊○○
            乙○○
            己○○
上列被告因搶奪案件，經檢察官提起公訴（99年度偵字第7203號
），嗣被告於本院準備程序中就被訴事實為有罪之陳述，經本院
告知簡式審判程序之旨，並聽取被告與公訴人之意見後，合議庭
裁定由受命法官獨任進行簡式審判程序，判決如下：
    主  文
戊○○犯搶奪罪，累犯，處有期徒刑捌月。又共同犯搶奪罪，累
犯，處有期徒刑玖月。應執行有期徒刑壹年參月。
乙○○共同犯搶奪罪，處有期徒刑拾月。
己○○犯搶奪罪，共參罪，各處有期徒刑柒月。應執行有期徒刑
壹年陸月。
    事  實
一、戊○○前於民國92年間因搶奪案件，經本院以93年度訴字第
    624 號判處有期徒刑1 年確定。復於93年間因槍砲彈藥刀械
    管制條例案件，經本院以93年度訴字第3177號判處有期徒刑
    1 年4 月確定。再於同年間因施用毒品案件，經本院以93年
    度訴字第3217號判處應執行有期徒刑1 年4 月確定。又於同
    年間因搶奪案件，經本院以94年度訴字第114 號判處應執行
    有期徒刑2 年確定。上開4 罪，經本院以96年度聲減字第22
    04號裁定減刑為應執行有期徒刑3 年8 月確定。上開各罪，
    接續執行，於97年9 月12日縮短刑期假釋出監，於98年4 月
    23日假釋付保護管束期滿，未經撤銷，視為執行完畢。己○○曾於91年間因犯竊盜、強盜等罪，分別經法院判處有期徒
    刑3 月得易科罰金、應執行有期徒刑9 年3 月確定，嗣經本
    院96年度聲減字第4874號減刑為應執行有期徒刑8 年10月15
    日確定，於98年1 月20日假釋（假釋尚未期滿，不構成累犯
    ）。竟均不知悔改，戊○○意圖為自己不法之所有，於如附
    表編號1 之時間、地點，以如附表編號1 所示之犯罪方法搶
    奪被害人庚○○所有之金項鍊1 條；戊○○復與乙○○基於
    共同意圖為自己不法所有之犯意聯絡，於如附表編號2 所示
    之時間、地點，以如附表編號2 所示之犯罪方法，搶奪被害
    人辛○○所有金項鍊1 條；己○○意圖為自己不法之所有，
    分別於如附表編號3 、4 、5 所示之時間、地點，以如附表
    編號3 、4 、5 所示之犯罪方法搶奪被害人丁○○、丙○、
    甲○○○所有各如附表編號3 、4 、5 所示之財物。嗣因己○○另犯其他搶奪案件經警查獲，己○○、戊○○並在承辦
    警員未發現渠等如附表編號1 至編號5 所示之犯罪事實前，
    主動告知有為上開犯行而自首接受裁判。
二、案經高雄市政府警察局刑事警察大隊移送臺灣高雄地方法院
    檢察署檢察官偵查起訴。
    理  由
一、本件被告戊○○、乙○○、己○○所犯係死刑、無期徒刑、
    最輕本刑為3 年以上有期徒刑以外之罪，其於準備程序中就
    被訴事實為有罪之陳述，經本院告知簡式審判程序之旨，並
    聽取公訴人及被告意見後，合議庭裁定由受命法官獨任進行
    簡式審判程序，合先敘明。
二、上開犯罪事實，業經被告戊○○、乙○○、己○○於本院審
    理中坦承不諱，核與被害人庚○○等5 人於警詢之證述相符
    ，並有高雄市政府警察局刑事警察大隊指認犯罪嫌疑人紀錄
    表1 紙、被害人之指認照片5 紙、「冠均銀樓」金飾買入登
    記簿影本3 紙、金飾來源證明書影本1 紙、「金美珍銀樓」
    金飾買入登記簿影本2 紙、「金太銀樓」金飾買進登記簿影
    本9 紙、被害人辛○○及丁○○出具金飾保證單各1 紙、路
    口翻拍監視錄影畫面1 紙、現場照片2 紙、被害人丙○金項
    鍊斷裂情形照片1 紙在卷可稽，足認被告之自白與事實相符
    ，足堪採信。從而，本件事證明確，被告犯行，應堪認定，
    應依法論科
三、核被告戊○○、乙○○、己○○所為，係犯刑法第325 條第
    1 項之搶奪罪。又被告戊○○、乙○○就附表編號2 之犯行
    有犯意聯絡及行為分擔，為共同正犯；被告戊○○就附表編
    號1 、2 所示2 罪、被告己○○就附表編號3 、4 、5 所示
    3 罪，犯意各別、行為互殊，應予分論併罰。被告戊○○有
    如事實欄所述之前科紀錄，有臺灣高等法院被告前案紀錄表
    1 份在卷可稽，其受有期徒刑執行完畢後，5 年以內故意再
    犯本件有期徒刑以上之搶奪2 罪，均為累犯，均應依刑法第
    47條第1 項之規定加重其刑；又被告戊○○、己○○在承辦
    警員未發現渠等如附表所示之搶奪犯行前，主動告知有發生
    上開搶奪情事而自首接受裁判一情，有本院公務電話紀錄1
    份在卷可稽，渠等上開行為合乎自首要件，爰依刑法第62條
    前段規定，減輕其刑，被告戊○○部分，並依刑法第71條第
    1 項之規定先加後減之。另被告己○○固有如事實欄所述之
    前科紀錄，有臺灣高等法院被告前案紀錄表1 份在卷可按，
    惟其假釋期間尚未期滿而未執行完畢，故非屬累犯，併予敘
    明。爰審酌被告戊○○、乙○○、己○○正值青壯之年，身
    體健全，竟不憑己力獲取財物，反圖不勞而獲，祗為一己私
    利，即恣意搶奪他人之財物，法紀觀念淡薄，其行徑嚴重破
    壞治安，且易造成人心恐慌，惡性非輕，又迄今未賠償被害
    人達成之損失，實有不該，惟念其犯後坦承犯行，態度尚可
    ，並斟酌其犯罪之手段、犯罪所生之損害及被告3 人之教育
    程度為高職畢業或高中肄業，及參考檢察官之求刑等一切情
    狀，分別量處如主文所示之刑，並就被告戊○○、己○○部
    分定應其執行之刑，以示懲儆。
據上論斷，應依刑事訴訟法第273 條之1 第1 項、第284 條之1
、第299 條第1 項前段，刑法第325 條第1 項、第28條、第47條
第1 項、第51條第5 款、第62條前段，判決如主文。
本案經檢察官陳建州到庭執行職務。
中    華    民    國    99    年    4     月    29    日
                  刑事第十庭    法  官  曾子珍
以上正本證明與原本無異
如不服本判決應於送達後10日內向本院提出上訴狀
中    華    民    國    99    年    4     月    29    日
                                書記官  李承悌
   附表：
  ┌──┬───┬────┬──────┬────┬──────────┬─────┬─────┐
  │編號│行為人│搶奪時間│  搶奪地點  │被害人  │   犯罪手法         │ 搶得財物 │ 贓物去向 │
  ├──┼───┼────┼──────┼────┼──────────┼─────┼─────┤
  │ 1  │戊○○│98年9 月│高雄市楠梓區│庚○○  │戊○○騎乘其所有之89│金項鍊1 條│至高雄縣岡│
  │    │      │23日下午│後昌路998 號│        │2-BAQ 號重型機車（未│（約 8錢重│山鎮「太平│
  │    │      │3 時35分│前          │        │懸掛車牌），下手搶奪│，價值約新│洋遊藝場」│
  │    │      │許      │            │        │被害人庚○○頸上之金│臺幣【下同│向「阿來」│
  │    │      │        │            │        │項鍊。              │】3 萬2 千│換毒品    │
  │    │      │        │            │        │                    │元）      │          │
  ├──┼───┼────┼──────┼────┼──────────┼─────┼─────┤
  │ 2  │戊○○│98年10月│高雄市楠梓區│辛○○  │乙○○騎乘其所有之PQ│金項鍊1 條│至路竹鄉「│
  │    │乙○○│22日下午│藍昌路367 巷│        │2-988 號重型機車（未│（約3 兩3 │冠均銀樓」│
  │    │      │4 時20分│34號前      │        │懸掛車牌），附載陳榮│分3 厘重，│變賣      │
  │    │      │許      │            │        │傑，由戊○○下手搶奪│價值約13萬│          │
  │    │      │        │            │        │被害人辛○○頸上之金│元）      │          │
  │    │      │        │            │        │項鍊。              │          │          │
  ├──┼───┼────┼──────┼────┼──────────┼─────┼─────┤
  │ 3  │己○○│98年11月│高雄縣橋頭鄉│丁○○  │己○○騎乘其大嫂所有│金項鍊1 條│至路竹鄉「│
  │    │      │3 日下午│橋南路89巷（│        │之機車（未懸掛YF8-76│（含金墜子│金美珍銀樓│
  │    │      │4 時30分│舊市場）內  │        │6 號車牌），下手搶奪│，重2 錢8 │」變賣    │
  │    │      │許      │            │        │被害人丁○○之白金項│分6 厘，價│          │
  │    │      │        │            │        │鍊。                │值約18,000│          │
  │    │      │        │            │        │                    │元)       │          │
  ├──┼───┼────┼──────┼────┼──────────┼─────┼─────┤
  │ 4  │己○○│98年11月│高雄縣岡山鎮│丙○    │己○○騎乘其大嫂所有│K 金項鍊1 │至楠梓區右│
  │    │      │7 日上午│正言路17號前│        │之機車（未懸掛YF8-76│條（價值約│昌街「金太│
  │    │      │11時20分│            │        │6 號車牌），下手搶奪│300 元）  │銀樓」變賣│
  │    │      │許      │            │        │被害人丙○頸上之K 金│          │          │
  │    │      │        │            │        │項鍊。              │          │          │
  ├──┼───┼────┼──────┼────┼──────────┼─────┼─────┤
  │ 5  │己○○│98年11月│高雄市楠梓區│甲○○○│己○○騎乘其大嫂所有│白金項鍊1 │至楠梓區右│
  │    │      │11日下午│德民路與元昌│        │之機車（未懸掛YF8-76│段（重約1 │昌街「金太│
  │    │      │5 時許  │街口        │        │6 號車牌），下手搶奪│錢7 分，價│銀樓」變賣│
  │    │      │        │            │        │被害人甲○○○頸上之│值約7,450 │          │
  │    │      │        │            │        │白金項鍊。          │元）      │          │
  └──┴───┴────┴──────┴────┴──────────┴─────┴─────┘
附錄本案論罪科刑法條全文
中華民國刑法第325條
（普通搶奪罪）
意圖為自己或第三人不法之所有，而搶奪他人之動產者，處 6
月以上 5 年以下有期徒刑。
因而致人於死者，處無期徒刑或 7 年以上有期徒刑，致重傷者
，處 3 年以上 10 年以下有期徒刑。
第 1 項之未遂犯罰之。

司法院資訊處製作；財團法人民間司法改革基金會備份。
